臺灣臺北地方法院刑事判決　　　　　　　 94年度易字第826號
公　訴　人　臺灣臺北地方法院檢察署檢察官
被　　　告　甲○○
上列被告因違反毒品危害防制條例案件，經檢察官聲請簡易判決
處刑（九十四年度毒偵字第三四五號），及移送併辦（臺灣臺北
地方法院檢察署九十四年度毒偵字第一００三、一一七九、一二
二九、一三四０、二一六六號、臺灣板橋地方法院檢察署九十四
年度核退毒偵字第一０四四號、臺灣士林地方法院檢察署九十四
年度核退毒偵字第三二號），本院簡易庭認不宜以簡易判決處刑
（九十四年度簡字第六四六號），改依通常程序審理，被告就被
訴事實為有罪之陳述，經本院合議庭裁定依簡式審判程序審理，
本院判決如下：
    主      文
甲○○連續施用第二級毒品，處有期徒刑陸月，如易科罰金，以
參佰元折算壹日。扣案含第二級毒品安非他命之粉末貳包（毛重
零點參公克、實秤毛重壹點零零陸公克）、吸食器參組、玻璃球
肆個、分裝袋壹個、分裝勺貳支、殘渣袋貳只（上開物品內所含
之安非他命殘渣均量微無法秤重且不能析離）均沒收銷燬之。
    事實
一、甲○○前於民國八十八年間因施用第二級毒品安非他命案件
    ，經臺灣士林地方法院以八十八年度毒聲字第二五０六號裁
    定送勒戒處所觀察、勒戒後，於八十九年一月十三日執行完
    畢釋放出所，因無繼續施用毒品傾向，經臺灣士林地方法院
    檢察署檢察官以八十八年度毒偵字第一０五三號不起訴處分
    確定。猶不知悔改，復於觀察、勒戒執行完畢釋放後五年內
    ，另基於施用第二級毒品安非他命之概括犯意，自九十一年
    底某日時起至九十四年七月十八日晚上八時許止，在臺北市
    萬華區○○路四十六巷十二號四樓住處等處，以燒烤玻璃球
    之方式連續多次施用第二級毒品安非他命，先後於：(一)九十
    三年九月十日晚間七時二十五分許，在臺北市○○區○○路
    被告上開住所為警查獲，並扣得甲○○所有曾用以施用安非
    他命之吸食器一組、玻璃球四個、分裝袋一個、分裝勺二支
    （上開物品內所含之安非他命殘渣均量微無法秤重，且無法
    析離）；(二)九十四年一月二十日二十三時許，在臺北縣永和
    市○○路○段三十四號一樓其友人鄭志明住處為警查獲；(三)
    九十四年二月十七日凌晨一時許，在臺北縣板橋市○○○路
    二六五巷三號華倫賓館三樓三八室為警查獲，並在其皮夾內
    扣得第二級毒品安非他命一包（淨重零點三公克）；(四)九十
    四年三月二十日凌晨二時五分許，在臺北市○○區○○路一
    段六三號四樓之一為警查獲；(五)九十四年四月十三日五時四
    十分許，在臺北市○○街五號富元大飯店六樓六０一號房為
    警查獲，並扣得第二級毒品安非他命一包（實秤毛重一點０
    ０六公克）；(六)九十四年五月七日零時十五分許，在臺北市
    萬華區○○街三十四號宓琪賓館二０八室為警查獲，並扣得
    甲○○所有曾供其施用安非他命之吸食器一組（其內所含之
    第二級毒品安非他命殘渣量微無法秤重且不能析離）；(七)九
    十四年五月十三日一時三十分許，在臺北市萬華區○○○路
    ○段中興橋機車引道下為警攔檢時所查獲，並扣得甲○○所
    有曾供其施用安非他命之殘渣袋二只（其內所含之第二級毒
    品安非他命殘渣均量微無法秤重且不能析離）、吸食器一組
    ；(八)九十四年七月二十日二十時三十五分許，在臺北市○○
    區○○路一段一六八號美上美賓館十一樓一一０二室為警查
    獲。
二、案經臺北縣政府警察局瑞芳分局報告臺灣臺北地方法院檢察
    署檢察官偵查後聲請簡易判決處刑，及移送併辦，本院簡易
    庭認不宜以簡易判決處刑，改依通常程序審理。
    理  由
一、訊據被告甲○○對於在上開時、地多次以火燒烤玻璃球方式
    連續施用第二級毒品安非他命之事實均坦承不諱，且其於為
    警查獲時採集之尿液經以氣相層析質譜儀分析法鑑定確認之
    結果，均呈安非他命、甲基安非他命陽性反應，有台灣檢驗
    科技股份有限公司九十三年十月六日、九十四年二月十八日
    、九十四年三月八日、九十四年五月十日、九十四年五月二
    十六日、九十四年五月二十六日、九十四年八月三日濫用藥
    物尿液檢驗報告各一份、台灣尖端先進生技醫藥股份有限公
    司九十四年三月二十五日濫用藥物檢驗報告一份、臺北縣政
    府警察局瑞芳分局偵辦毒品危害防制條例案件犯嫌尿液檢驗
    編號對照表、臺北縣政府警察局板橋分局偵辦毒品案件被移
    送人姓名及代碼對照表、臺北縣政府警察局永和分局查獲違
    反毒品危害防制條例案件犯嫌代碼對照表、臺北市政府警察
    局偵辦毒品案件尿液檢體委驗單二紙、現場查獲扣案物照片
    共十四張可稽（見第三四五號偵查卷第六、三三、四二至四
    六頁、第一一七九號偵查卷第六、七頁、第四一四號核退毒
    偵卷第七、二十頁、第一０四四號核退毒偵卷第四、二八、
    三五頁、第一二二九號偵查卷第二五、五三、五四頁、第一
    三四０號偵查卷第二八、二九、六四、六五頁，及本院卷）
    ；又九十四年二月十七日、同年四月十三日扣案之粉末二包
    經鑑定亦均含第二級毒品甲基安非他命成分，有行政院衛生
    署管制藥品管理局九十四年六月十七日管檢字第０九四００
    ０五二一０號、九十四年八月十日管檢字第０九四０００六
    三０八號檢驗成績書各一份為憑（見本院卷）；而九十四年
    五月七日、同年月十三日所扣得之吸食器二組、殘渣袋二只
    經初步鑑驗後亦呈安非他命反應，有臺北市政府警察局萬華
    分局查獲涉嫌毒品危害防制條例毒品初步鑑驗報告單二紙附
    卷足參（見第一三四０號偵查卷第二九頁、第一二二九號偵
    查卷第二五、二六頁），均足佐被告前開出於任意性之自白
    與事實相符，可採為認定本案事實之證據。
二、被告前於八十八年間因施用第二級毒品安非他命案件，經臺
    灣士林地方法院以八十八年度毒聲字第二五０六號裁定送勒
    戒處所觀察、勒戒後，於八十九年一月十三日執行完畢釋放
    出所，因無繼續施用毒品傾向，經臺灣士林地方法院檢察署
    檢察官以八十八年度毒偵字第一０五三號不起訴處分確定，
    有臺灣高等法院被告前案紀錄表前上開處分書為憑，其於觀
    察勒戒執行完畢釋放後五年內再犯本件連續施用毒品犯行。
    本件事證明確，被告犯行已堪認定，應依法論科。
三、按安非他命係屬毒品危害防制條例第二條第二項第二款所規
    定之第二級毒品，是核被告所為係犯同條例第十條第二項之
    施用第二級毒品罪，其持有安非他命係供自己施用，應為高
    度之施用毒品犯行所吸收，不另論罪。其先後多次施用毒品
    犯行，時間緊接，方法相同，觸犯構成要件相同之罪，顯係
    基於概括犯意為之，為連續犯，應依刑法第五十六條之規定
    ，以一罪論，並加重其刑。爰審酌被告前曾因施用毒品觸法
    ，經警查獲後仍未戒絕，猶不知悛悔，施用足以導致精神障
    礙、性格異常，甚至造成生命危險之毒品，戕害一己之身體
    健康，施用之期間長達二年餘，犯罪後已坦承犯行及其犯罪
    之動機、目的、手段等一切情狀，量處如主文所示之刑，並
    諭知易科罰金之折算標準。扣案安非他命二包經鑑定後均含
    甲基安非他命，重量分別為毛重零點三公克、實秤毛重一點
    ００六公克，有上開檢驗成績書二份、臺北縣政府警察局板
    橋分局九十四年九月五日北縣警板刑字第０九四００三０九
    一二號函可參（見本院卷），不問屬於犯人與否，應依同條
    例第十八條第一項前段宣告沒收銷燬之；又扣案吸食器三組
    、玻璃球四個、分裝袋一個、分裝勺二支、殘渣袋二只，均
    曾供被告前施用安非他命時所用，亦據被告供承在卷（見本
    院九十四年七月二十五日準備程序筆錄第二頁、九十四年十
    一月一日審判筆錄第二頁），其中吸食器二組、殘渣袋二只
    經初步鑑驗結果，亦確呈安非他命反應，亦有前揭初步鑑驗
    單為憑，是其上亦均含上開條例所規定之第二級毒品安非他
    命，不問屬於犯人與否，亦應依同條例第十八條第一項前段
    宣告沒收銷燬之，惟因其內之安非他命均量微無法秤重，且
    無法析離，爰依上開規定併予宣告沒收銷燬之。
四、又被告自九十三年九月十一日起至九十四年七月十八日晚上
    八時許止之連續施用第二級毒品安非他命犯行（含移送併辦
    部分），雖未據檢察官起訴，然與起訴後經本院認定有罪部
    分有裁判上一罪關係，基於審判不可分之原則，本院自得併
    予審酌，附此說明。
據上論斷，應依刑事訴訟法第四百五十二條、第二百七十三條之
一、第二百九十九條第一項前段，毒品危害防制條例第十條第二
項、第十八條第一項前段，刑法第十一條前段、第五十六條、第
四十一條第一項前段，罰金罰鍰提高標準條例第二條，判決如主
文。
本案經檢察官張書華到庭執行職務
中　　華　　民　　國　　94　　年　　11　　月　　15　　日
　　　　　　　　　刑事第四庭    法　官　黎惠萍
上正本證明與原本無異。
如不服本判決，應於判決送達後10日內向本院提出上訴狀（應抄
附繕本）。
                                書記官  楊麗娟
中　　華　　民　　國　　94　　年　　11　　月　　16　　日
附錄本案論罪科刑法條全文
毒品危害防制條例第十條第二項
毒品危害防制條例第十條
施用第一級毒品者，處六月以上五年以下有期徒刑。
施用第二級毒品者，處三年以下有期徒刑。
